【裁判字號】    97,消債更,492
【裁判日期】    981008
【裁判案由】    更生事件
【裁判全文】
臺灣士林地方法院民事裁定           97年度消債更字第492號
債  務  人  甲○○
上列當事人聲請更生事件，本院裁定如下：
    主  文
債務人甲○○自中華民國九十八年十月八日下午五時起開始更生
程序。
命司法事務官進行本件更生程序。
    理  由
一、按債務人不能清償債務或有不能清償之虞，且無擔保或無優
    先權之債務總額未逾新臺幣（下同）1,200 萬元者，於法院
    裁定開始清算程序或宣告破產前，得向法院聲請更生，觀諸
    消費者債務清理條例第3 條、第42條第1 項規定自明。次按
    ，法院開始更生程序之裁定，應載明其年、月、日、時，並
    即時發生效力。法院開始更生或清算程序後，得命司法事務
    官進行更生或清算程序，必要時得選任律師、會計師或其他
    適當之自然人或法人一人為監督人或管理人，復為同條例第
    45條第1 項、第16條所明定。
二、聲請意旨略以：伊有不能清償債務之情事，前曾於民國97年
    間以書面向最大債權金融機構即荷商荷蘭銀行（下稱荷蘭銀
    行）請求共同協商債務清償方案，惟因無法負擔任何還款條
    件，致與荷蘭銀行協商不成立。債務人因腦梗塞及右膝關節
    十字韌帶盾損傷、軟骨破裂合併關節囊炎，大腿已萎縮，致
    行動不便、謀職不易，僅幫忙債務人配偶名下之百合飾品行
    營運；又配偶公司亦經營不善，債務人月薪僅9,000 元，扣
    除必要生活費用，剩餘約2,000 元，常須向親友商借金錢，
    方能繳納二子之學雜費。查債務人債務總金額約81萬3,794
    元，實認有不敷清償債務之虞，又債務人無擔保或無優先權
    之債務總額未逾1,200 萬元，復未經法院裁定開始清算程序
    或宣告破產，爰向本院聲請更生等語。
三、經查，債務人所主張之上開事實，業據提出前置協商不成立
    通知書正本 (見本院卷第15頁）、債務人全戶戶籍謄本正本
    （見本院卷第16至17頁）、財團法人金融聯合徵信中心當事
    人綜合信用報告－債務清理條例前置協商專用債權人清冊正
    本（見本院卷第10至14頁）、財政部臺灣省北區國稅局95及
    96年度綜合所得稅各類所得資料清單正本（見本院卷第18頁
    、第20頁）、財政部臺灣省北區國稅財產歸屬資料清單正本
    （見本院卷第19頁）、財團法人長庚紀念醫院病歷正本 (見
    本院卷第21至23頁）、台灣大學醫學院附設醫院診斷證明書
    正本（見本院卷第40頁）、債務人配偶之臺北市營業人銷售
    額與稅額申報書 (401) (見本院卷第62至77頁）等為證，核
    閱屬實，堪認為真正。是以債務人之財產確不足履行全部債
    務，債務人主張有不能清償債務之虞，堪認為真實。此外，
    復查無債務人有消費者債務清理條例第6 條第3 項、第8 條
    或第46條各款所定駁回更生聲請之事由存在，則債務人聲請
    更生，應屬有據。
四、爰裁定如主文。
中    華    民    國    98    年    10    月    8     日
                  民事第一庭  法      官  李瑜娟
上為正本係照原本作成。
本件不得抗告。
中    華    民    國    98    年    10    月    8     日
                              書  記  官  周嫣蘋


司法院資訊處製作；財團法人民間司法改革基金會備份。
